臺灣新北地方法院民事裁定
111年度家婚聲字第11號
聲  請  人  乙○○  

相  對  人  甲○○  



上列當事人間聲請履行同居事件，本院裁定如下：
    主  文
聲請駁回。
聲請費用由聲請人負擔。
    理  由
一、聲請意旨略以：兩造於民國98年12月25日結婚，婚後同住在
    新北市○○區○○路00巷0弄00號4樓（下稱原共同住所），詎相
    對人不知何故，於110年3月3日搬離原共同住所另行租屋，
    迄今仍未返回，聲請人期間不斷好言相勸，並未同意相對人
    搬出去住或分居，然相對人執意離家不歸，更不告知聲請人
    租屋處地址，因聲請人仍希冀婚姻關係圓滿，盼相對人早日
    歸來，故不得已提出同居之聲請，爰依民法第1001條之規定
    ，求命相對人應與聲請人同居等語。並聲明：相對人應與聲
    請人同居。
二、相對人辯稱：兩造感情早已出問題，無法維持婚姻，聲請人
    於110年2月19日即已同意相對人搬出，相對人於110年2月28
    日即告知聲請人已找到租屋處，兩造離婚訴訟亦於111年4月
    28日第一次審理等語。並聲明：聲請駁回。　　
三、按夫妻互負同居之義務，但有不能同居之正當理由者，不在
    此限，民法第1001條定有明文。所謂「不能同居之正當理由
    」，乃指夫妻有不堪同居或不宜同居之事由，或依其情形要
    求夫妻同居為不合理而言（最高法院95年度台上字第676號
    民事裁判意旨參照）。
四、經查：
　㈠兩造於98年12月25日結婚，現仍為夫妻關係，並共同設籍於
    新北市○○區○○路00巷0弄00號4樓等情，有聲請人提出之戶籍
    謄本（現戶全戶）在卷為憑，堪以認定。至聲請人雖主張相
    對人無故搬離原共同住所等情，為相對人所否認，而觀諸聲
    請人所提出雙方110年2月19日Line對話紀錄：「（聲請人）
    這段婚姻，離婚是你提的。我從來沒想過離婚，請給我時間
    調整一下心理；既然你要先搬走，彼此請再冷靜想想。」、
    「（聲請人）搬走以後，好好認識外面的世界，外面的人是
    不是都像我對你一樣好。」、110年2月28日對話紀錄：「（
    相對人）我已經找到租屋處了，下周會請搬家公司幫忙搬運
    行李。最快3/6、最慢3/13」、「（聲請人）有需要我幫忙
    嗎」、「（相對人）不用…」等語。參酌聲請人於2月19日即
    已明確表示：「彼此冷靜想想」、「（讓相對人）認識外面
    世界」等情，是相對人辯稱聲請人已同意雙方分居，自非無
    據。而聲請人另主張未同意分居，僅同意雙方一同在外居住
    云云，然相對人表示3月6號至3月13日將搬離時，聲請人不
    僅未詢問住所地址、環境如何、交通是否方便？卻詢問相對
    人是否需要協助，顯已認知僅相對人獨自搬離原共同住所，
    聲請人至多僅能「協助」相對人搬家，是聲請人主張雙方本
    有意在外同居，顯與其提出客觀證據相違，自不足採。而聲
    請人既曾同意分居，則聲請人嗣後以相對人一方未履行同居
    義務為由，請求相對人履行同居義務，即為無理由，應予駁
    回。
　㈡再者，雙方另案離婚事件經本院以111年度婚字第122號判准
    相對人與聲請人離婚，有上開離婚事件判決在卷為憑，該案
    雖因聲請人上訴而尚未確定，然兩造於上揭離婚訴訟中屬對
    立關係，如於訴訟程序中陸續進行攻防、舉證，難認雙方可
    和平共處，於此時點勉強其二人互負同居義務，顯將製造更
    多爭端，平添糾紛，依一般常情，自非合理。據此，堪認相
    對人目前有不能同居之正當理由，本件聲請人之聲請為無理
    由，應予駁回。
五、本件法律關係已臻明確，兩造其餘攻擊防禦及舉證，於裁定
    結果不生影響，爰不予一一論列，附此敘明。
六、依家事事件法第97條，非訟事件法第21條第2項，民事訴訟
    法第78條、第87條第1項，裁定如主文。
中　　華　　民　　國　　111 　年　　9 　　月　　19　　日
                  家事第二庭  法　官　王  廷  
以上正本係照原本作成。　　　　　　　　　
如對本裁定抗告，須於裁定送達後10日之不變期間內，向本院提
出抗告狀，並繳納抗告費新臺幣1,000元。
中　　華　　民　　國　　111 　年　　9 　　月　　19　　日
                              書記官  王郁允